臺灣雲林地方法院行政訴訟裁定　
110年度停字第1號
聲  請  人  程惠君  
相  對  人  雲林縣政府

代  表  人  張麗善  
上列當事人間聲請停止強制執行事件，本院裁定如下：
    主  文
聲請駁回。
聲請訴訟費用由聲請人負擔。
    理  由
一、按原處分或決定之執行，除法律另有規定外，不因提起行政
    訴訟而停止；行政訴訟繫屬中，行政法院認為原處分或決定
    之執行，將發生難於回復之損害，且有急迫情事者，得依職
    權或依聲請裁定停止執行。但於公益有重大影響，或原告之
    訴在法律上顯無理由者，不得為之；於行政訴訟起訴前，如
    原處分或決定之執行將發生難於回復之損害，且有急迫情事
    者，行政法院亦得依受處分人或訴願人之聲請，裁定停止執
    行。但於公益有重大影響者，不在此限，行政訴訟法第 116
    條第1至3項分別定有明文。由此可知，當事人聲請原處分或
    決定之停止執行，須有避免難於回復損害之急迫必要性，始
    得為之。又所謂「難於回復之損害」，係指其損害不能回復
    原狀，或不能以金錢賠償之損害，或雖得以金錢賠償，惟依
    其損害性質、態樣等情事，依社會通念認以金錢賠償不能謂
    已填補其損害者而言。其損害若得以金錢填補，原則上難謂
    有「難於回復之損害」，惟如金額過鉅時，或者計算有困難
    時，為了避免將來國家負擔過重的金錢支出或延伸出耗費社
    會資源的不必要爭訟，則應考量是否有必要列為「難以回復
    損害」之範圍。又所謂急迫情事，係指原處分或決定已開始
    執行或即將開始執行，且其急迫情事非因可歸責於聲請人之
    事由所造成而言。
二、本件聲請意旨略以：聲請人經相對人於民國（下同）110 年
    1月26日以府衛食字第1107000153 號函裁處新臺幣（下同）
    3萬元罰鍰（下稱原處分），然聲請人實際並無違反輸入及
    販售行為，復因新冠疫情影響，年收僅有30萬元，其於上一
    年及今年均申請紓困貸款，並須扶養年長父親，上開處分已
    嚴重造成聲請人生活經濟困境及精神壓力，爰聲請停止執行
    ，待行政訴訟定讞後，再予執行等語。
三、查聲請人不服原處分，業經提起訴願、行政訴訟，現由本院
    以110年度簡字第16號審理中。本件聲請人雖執上開情詞聲
    請停止執行，惟本院審查相關事證及聲請人主張之內容，原
    處分之執行對聲請人財產固可能發生損害，然就可能發生損
    害之性質及其內容而言，應屬一般社會通念，得以金錢填補
    或回復，且縱嗣經以金錢填補或回復，亦不致造成國家負擔
    過重，或虛耗社會資源等不必要爭訟，是原處分縱予執行亦
    無所謂「難於回復之損害」自明。從而，聲請人聲請停止執
    行上開處分，核與前揭停止執行之要件不符，不應准許。
四、依行政訴訟法第98、104 條、民事訴訟法第95條，裁定如主
    文。
中　　華　　民　　國　　110 　年　　7 　　月　　27　　日
                行政訴訟庭法　官　陳定國
以上正本係照原本作成。
如不服本裁定，應於送達後10日內向本院提出抗告狀（須附繕本
），並繳納抗告裁判費新臺幣1,000元。
中　　華　　民　　國　　110 　年　　7 　　月　　27　　日
                          書記官　黃鷹平